# 投资了学校是否需要编制合并报表？

提问人：anquan001 时间：2020-05-13 12:17:00
请教陈版及各位同仁，我审计的一家公司，投资了一所学校，为非盈利性，请问是否需要编制合并报表？有没有什么文件或者法规有说明的，感谢！

回答人：chenyiwei
参考：《瑞华研究 2010 ～ 2019 汇编》之“问题3-2-101（公司出资举办的非营利性单位是否纳入合并报表范围）”。